【裁判字號】    99,竹簡,346
【裁判日期】    990920
【裁判案由】    給付會款
【裁判全文】
臺灣新竹地方法院民事簡易判決         99年度竹簡字第346號
原      告  丙○○
被      告  乙○○
上列當事人間給付會款事件，本院於民國99年9月6日辯論終結，
判決如下：
    主      文
被告應給付原告新臺幣壹拾柒萬柒仟元。
訴訟費用由被告負擔。
本判決得假執行。
    事實及理由
壹、程序方面
一、按原告於判決確定前，得撤回訴之全部或一部。但被告已為
    本案之言詞辯論者，應得其同意，民事訴訟法第262條第1項
    定有明文。查本件原告起訴時，原併列乙○○、甲○○為被
    告，嗣原告於民國（下同）99年9月6日本院言詞辯論期日時
    ，當庭撤回對被告甲○○之訴訟，因甲○○並未於期日到場
    ，且於原告撤回前，其亦未為本案之言詞辯論，揆諸上開之
    規定，原告撤回對甲○○之訴訟，毋須得到甲○○之同意，
    應予准許，合先敘明。
二、次按訴狀送達後，原告不得將原訴變更或追加他訴，但擴張
    或減縮應受判決事項之聲明者，不在此限，民事訴訟法第
    255條第1項第3款定有明文。查本件原告起訴時，原係請求
    被告應給付原告新臺幣（下同）200,000元，嗣於訴訟程序
    進行中變更訴之聲明為被告應給付原告177,000元，核係屬
    單純減縮應受判決事項之聲明，參諸前揭規定，自應予以准
    許。
貳、實體方面
一、原告起訴主張：被告召集民間互助會自任會首，連同會首在
    內共29會，會期自85年9月25日起至87年12月25日止，每月
    25日開標，會款為每會1萬元，原告參加1會，並依約陸續繳
    交會款共18萬元，詎該合會遭倒會，被告即避不見面，僅償
    還3,000元予原告，尚積欠177,000元，屢經催索均置之不理
    ，爰依合會之法律關係提起本件訴訟，並聲明如主文第1項
    所示。
二、被告對於原告曾繳交會款18萬元之事實並不爭執，惟辯稱其
    事後曾償還42,000元予原告，而非3,000元云云。
三、本院之判斷：
(一)、原告主張其參加被告所邀集之合會，連同會首在內共29會，
    會期自85年9月25日起至87年12月25日止，每月25日開標，
    會款為每會1萬元，其參加1會，並依約陸續繳交會款共18萬
    元，詎該合會遭倒會，被告即避不見面等事實，業據其提出
    與所述相符之合會名單1份為證，且被告到庭亦自認已收受
    原告所支付之會款18萬元，自堪信原告此部分之主張為真實
    。
(二)、按當事人主張有利於己之事實者，就其事實有舉證之責任，
    民事訴訟法第277條定有明文。本件被告雖辯稱其事後曾償
    還42,000元予原告云云，然查此部分屬有利於被告之事實，
    依前開規定，應由被告負舉證責任，惟被告未能舉證以實其
    說，又無相關證據可據，尚難採信。
(三)、從而，原告依合會之法律關係起訴請求如主文第1項所示之
    金額，即無不合，應予准許。
四、本件係依民事訴訟法第427條第1項適用簡易訴訟程序所為被
    告敗訴之判決，應依職權宣告假執行。
五、據上論結，本件原告之訴為有理由，依民事訴訟法第436條
    第2項、第78條、第389條第1項第3款，判決如主文。
中    華    民    國    99    年    9     月    20    日
                  新竹簡易庭    法  官  彭淑苑
以上正本係照原本作成。
如對本判決上訴，須於判決送達後20日內向本院提出上訴狀。
如委任律師提起上訴者，應一併繳納上訴審裁判費。
中    華    民    國    99    年    9     月    20    日
                                書記官  王恬如

司法院資訊處製作；財團法人民間司法改革基金會備份。
